Inventaris van het archief van de Directie Wetgeving en Juridische Zaken en voorganger van het Ministerie van Economische Zaken, (1945) 1976-2005 (2008)
Nationaal Archief, Den Haag
- Taakuitvoering, 1.
  - Economische aangelegenheden, -1.82
    - Industrie. Dienstverlening. Handel, -1.824
      - Industrie. Energie, -1.824.1
        - Algemene aspecten ten aanzien van de industrie, -1.824.10
          - Industrialisatie, -1.824.102
            - Oprichting, uitbreiding en ontwikkeling van industrieën (o.m. bestudering van industriële projecten, investeringsplannen, kapitaalgoederen, bouwvolume), -1.824.102.2
              - Stukken betreffende het vaststellen, wijzigen en intrekken van subsidieregelingen in het kader van oprichting, uitbreiding en ontwikkeling van industrieën, 1995 - 2005; 1090-1093; 1 pak en 3 omslagen
                - Regeling van 17 februari 2004 nr. WJZ 4012096 houdende wijziging van de Subsidieregeling Scholingsimpuls, vaststelling van tenderperiodes en subsidieplafonds en benoeming leden van de Adviescommissie Scholingsimpuls 2004, 1091; omslag
                - Vaststelling van het subsidieplafond voor grote dienstenprojecten voor het jaar 2005 op grond van de Regeling subsidies diensten Kenniswijk 2004 2004, 1092; omslag
                - Uitbreiding van het subsidieplafond voor grote dienstenprojecten voor het jaar 2005 op grond van de Regeling subsidies diensten Kenniswijk 2004 2005, 1093; omslag
              - Stukken betreffende het leveren van juridische adviezen bij de ontwikkeling van de Tweede Maasvlakte en het Project Mainportontwikkeling Rotterdam (PMR), 2004 - 2006; 1094-1097; 3 pakken en 1 omslag
                - 2004 feb. - 2004 nov, 1094; omslag
                - 2004 juni - 2005 mrt, 1095; pak
                - 2004 juli - 2005 apr. 25, 1096; pak
                - 2005 apr. 28 - 2006 apr, 1097; pak
              - Stukken betreffende het opheffen van de Stuurgroep Informatie- en communicatie experimenten Zuid-Limburg, 1980 - 1986; 1098; omslag
              - Vestiging van industrieën, -1.824.102.23
                - Vestiging van buitenlandse industrieën in Nederland. Hier o.m.: investeringsvergunningen van de Nederlandse Bank NV; gids voor buitenlandse investeerders; propaganda in het buitenland, -1.824.102.235
                - Stukken betreffende het instellen van een college van adviseurs voor de werving van buitenlandse bedrijven, 1984 - 1986; 1099; omslag
                - Stukken betreffende het adviseren van de minister en de staatssecretaris om, afwijkend van de criteria, subsidie toe te kennen aan Berkvens Deurenfabriek Nederland BV, 1986 - 1989; 1100; omslag
                - Uitbesteding aan en toelevering door Nederlandse industrieën, -1.824.102.235.3
                - Stukken betreffende het opstellen, vaststellen en wijzigen van het Besluit Subsidies Toeleveren en Uitbesteden, 1990 - 1995; 1101-1102; 1 pak en 1 omslag
                - Algemeen 1990 - 1995, 1101; pak
                - Uitvoeringsregeling Toelevering en Uitbesteden 1994 - 1995, 1102; omslag
          - Financiering van industrieën, -1.824.103
            - Stukken betreffende het adviseren en ontwikkelen van nieuwe en reeds bestaande steunfaciliteiten voor ondernemingen, 1975 - 1986; 1103; pak
            - Stukken betreffende het voorbereiden van de totstandkoming van wetten tot wijziging van de Wet Stichting Industrieel Garantiefonds en verlening van een machtiging als bedoeld in artikel 6 van die wet, 1975 - 1992; 1104-1105; 1 pak en 1 omslag
              - Wet van 15 december 1976 tot wijziging van de Wet Stichting Industrieel Garantiefonds en verlening van een machtiging als bedoeld in artikel 6 van die wet 1975 - 1977, 1104; omslag
              - Wet van 15 april 1992, houdende machtiging als bedoeld in artikel 6 van de Wet Stichting Industrieel Garantiefonds 1985 - 1992, 1105; pak
            - Stukken betreffende het instellen en samenstellen van de Begeleidingscommissie Tho 750 Gasturbineproject, 1979; 1106; omslag
            - Stukken betreffende het wijzigen van de Garantieregeling Voorbereidingskosten bij het aanbieden van technische ontwerpen en adviezen 1981, 1107; omslag
            - Stukken betreffende het behandelen van aangelegenheden inzake de staatsdeelneming in NedCar, 1981 - 1999; 1108-1115; 6 pakken en 2 omslagen
              Nota bene: Voorheen Volvo Car BV
              - Het wijzigen van de statuten van Volvo Car BV 1981 - 1986, 1108; pak
              - Het tot stand komen van een overeenkomst inzake de overdracht van de spare parts rechten van NedCar aan de Staat 1991 - 1999, 1109; pak
              - Toekenning en toepassing van de Gross Profit Reference Level (GPRL) en de Fixed Cost Guarantee in 1996 bij Volvo Car Corporation (VCC), NedCar en Mitsubishi Motor Corporation (MMC) 1993 - 1996, 1110; pak
              - Het leveren van een bijdrage aan de vervreemding van aandelen van NedCar aan Volvo Car Corporation (VCC) en Mitsubishi Motors Corporation (MMC); voorbereiding 1998 - 1999 mei, 1111; pak
              - Het leveren van een bijdrage aan de vervreemding van aandelen van NedCar aan Volvo Car Corporation (VCC) en Mitsubishi Motors Corporation (MMC); voorbereiding 1999 juni, 1112; pak
              - Het leveren van een bijdrage aan de vervreemding van aandelen van NedCar aan Volvo Car Corporation (VCC) en Mitsubishi Motors Corporation (MMC); V400 productie completion date 1996, 1113; pak
              - Het leveren van een bijdrage aan de vervreemding van aandelen van NedCar aan Volvo Car Corporation (VCC) en Mitsubishi Motors Corporation (MMC); Agreement on rights relating to the concession fee 1999, 1114; omslag
              - Het leveren van een bijdrage aan de vervreemding van aandelen van NedCar aan Volvo Car Corporation (VCC) en Mitsubishi Motors Corporation (MMC); Separate agreement for recalls and product liability V400 1999, 1115; omslag
            - Stukken betreffende het wijzigen van de Garantieregeling Voorbereidingskosten Turnkey-Aanbiedingen, 1983; 1116; omslag
            - Stukken betreffende het vaststellen van de Regeling Herstelfinanciering 1984, 1117; omslag
              148.2-0003-01 Minister van Economische Zaken
              148.2-0004-01 Minister van Economische Zaken
            - Stukken betreffende het beantwoorden van een vraag van de minister of een niet-toegankelijk verklaring van Svedex Holding BV tot de Regeling Herstelfinanciering "arobabel" is, 1986; 1118; omslag
              Nota bene: wat arobabel is: dat houdt in dat een beroep op de Wet Administratieve Rechtspraak Overheidsbeschikkingen mogelijk is
            - Stukken betreffende het vaststellen van regels ter uitvoering van bepalingen in de Subsidieregeling bedrijfsgericht onderzoek door collectiviteiten en geven van instructies met betrekking tot de vaststelling tot het aanvraagformulier, 1988 - 1990; 1119; omslag
            - Stukken betreffende het behandelen van aangelegenheden inzake de Nederlandse Vliegtuigenfabriek Fokker, 1989 - 1996; 1120-1123; 3 pakken en 1 omslag
              - Het verlenen van financiële steun aan Fokker; deel 1 1989 - 1996 okt. 11, 1120; pak
              - Het verlenen van financiële steun aan Fokker; deel 2 1992 - 1996 okt. 15, 1121; pak
              - Het tot stand komen van de Garantieovereenkomst tussen de Staat der Nederlanden en de NV Koninklijke Nederlandse Vliegtuigenfabriek Fokker inzake de ontwikkeling van de Fokker 70 en aan een concept-nota inzake Fokker 70 melding aan Brussel 1992 - 1994, 1122; pak
              - Het tot stand komen van de overeenkomst tussen de Staat der Nederlanden, de NV Koninklijke Nederlandse Vliegtuigenfabriek Fokker en Fokker Aircraft BV met betrekking tot het ontwikkelen van Fokker 60 Utility Aircraft 1994, 1123; omslag
            - Stukken betreffende het vaststellen van de Subsidieregeling Bedrijfsgericht Technologisch Onderzoek door Collectiviteiten, 1991 - 1996; 1124-1125; 1 pak en 1 omslag
              - 1991, 1124; omslag
              - 1993 - 1996, 1125; pak
            - Stukken betreffende het adviseren over de impact van juridische constructie op Programmatische Bedrijfsgerichte Technologiestimulering (PBTS)-subsidie naar aanleiding van een Senter-memo, 1993 - 1996; 1126; omslag
            - Stukken betreffende het voorbereiden, vaststellen en wijzigen van de Wet Fonds Economische Structuurversterking, 1993 - 2005; 1127-1134; 7 pakken en 1 omslag
              Nota bene: Niet nader onder te verdelen. Voorheen Wet Aardgasbatenfonds genoemd
              - 1993 juni - aug, 1127; pak
              - 1993 sep. - 1994 nov, 1128; pak
              - 1994 mei - dec, 1129; pak
              - 1996 - 1998, 1130; omslag
              - 1999, 1131; pak
              - 2000 feb. - dec, 1132; pak
              - 2000 sep. - 2001, 1133; pak
              - 2002 -2005, 1134; pak
            - Stukken betreffende het mede-opstellen van een brief aan de voorzitter van de Vaste Commissie voor Economische Zaken van de Tweede Kamer inzake de stand van zaken met betrekking tot de in moeilijkheden verkerende Tulip Computers en de verleende technische ontwikkelingskredieten (TOK's) ten behoeve van diverse projecten, 1998; 1135; omslag
            - Stukken betreffende het behandelen van aangelegenheden inzake het verstrekken van een lening aan de Koninklijke Schelde Groep BV, 1998 - 2002; 1136-1137; 2 pakken
              057.1-0040-01 Minister van Economische Zaken
              - 1998 - 2000, 1136; pak
              - 2001 - 2002, 1137; pak
            - Stukken betreffende het deelnemen aan overleggen inzake de splitsing van de NV Nederlandse Gasunie, 1999 - 2003; 1138-1143; 6 pakken
              - 1999 - 2002, 1138; pak
              - 2002, 1139; pak
              - 2002, 1140; pak
              - 2002, 1141; pak
              - 2002 - 2003, 1142; pak
              - 2002 - 2003, 1143; pak
          - Technologische en technische industriële vraagstukken, -1.824.104
            - Stukken betreffende het opstellen van de Stimuleringsregeling Innovatief Management en Technologische Ontwikkelingen in Middelgrote en Kleine Industriële en Ambachtelijke Ondernemingen, 1981; 1144; omslag
            - Stukken betreffende het instellen van de Werkgroep Technologiebeleid en de Overleggroep Project Technologiebeleid, 1982; 1145; omslag
            - Stukken betreffende het opstellen van het besluit tot instelling van een Programmacommissie Technologie en Economie, 1984; 1146; omslag
            - Stukken betreffende het opstellen van het besluit tot instelling van een tijdelijke adviescommissie inzake het beleid met betrekking tot de overheidsbestedingen op het gebied van informaticatechnologie, 1984; 1147; omslag
            - Stukken betreffende het opstellen van het besluit tot instelling van een tijdelijke Programmacommissie Polymeercomposieten en Bijzondere Polymeren, 1984; 1148; omslag
            - Stukken betreffende het instellen en wijzigen van de instelling van een Interdepartementaal Overleg voor het Technologiebeleid, 1984 - 1992; 1149-1150; 2 omslagen
              - Instelling 1984, 1149; omslag
              - Wijziging 1987 - 1992, 1150; omslag
            - Stukken betreffende het vaststellen, wijzigen en intrekken van subsidie- en kredietregelingen, 1984 - 2005; 1151-1195; 21 pakken en 24 omslagen
              148.2-0068-01 Minister van Economische Zaken
              - Subsidieregeling Bedrijfsvoorlichting Informatietechnologie 1984 - 1988, 1151; omslag
              - Subsidieregeling Innovatiestimulering 1984; totstandkoming en wijziging 1984 - 1986, 1152; pak
              - Subsidieregeling Innovatiestimulering 1984; wijzigingen 1985 - 1989, 1153; pak
              - Subsidieregeling Innovatiestimulering 1989; totstandkoming 1989, 1154; pak
              - Subsidieregeling Innovatiestimulering 1989; vaststelling en wijzigingen 1989 - 1991, 1155; pak
              - Regeling Technische Ontwikkelingskredieten (TOK) 1987; wijziging 1986 - 1990, 1156; pak
              - Regeling Technische Ontwikkelingskredieten (TOK) 1987; wijziging en vaststelling van de aanwijzingen als bedoeld in artikel 7, tweede lid 1990, 1157; omslag
              - Regeling Technische Ontwikkelingskredieten (TOK) 1991; vaststelling en wijziging 1991 - 1996, 1158; pak
              - Besluit Technische Ontwikkelingskredieten (TOK); totstandkoming 1994 - 1995, 1159; pak
              - Besluit Technische Ontwikkelingskredieten (TOK); vaststellen en wijzigen van de Uitvoeringsregeling TOK en het vaststellen van het budget voor 1995 en 1996 1994 - 1996, 1160; omslag
              - Besluit Technische Ontwikkelingskredieten 1997 (TOK); totstandkoming 1996, 1161; omslag
              - Besluit Technische Ontwikkelingskredieten (TOK); vaststellen en wijzigen van de Uitvoeringsregeling TOK 1997 en subsidieplafonds 1996 - 2000, 1162; omslag
              - Subsidieregeling Programmatische Bedrijfsgerichte Technologiestimulering (PBTS); vaststelling 1987 - 1988, 1163; pak
              - Subsidieregeling Programmatische Bedrijfsgerichte Technologiestimulering (PBTS); wijziging en intrekking 1989 - 1994, 1164; omslag
              - Besluit Subsidies Programmatische Bedrijfsgerichte Technologiestimulering 1994 (PBTS); vaststelling en wijziging van de uitvoeringsregelingen 1994 - 1996, 1165; omslag
              - Besluit Subsidies Programmatische Bedrijfsgerichte Technologiestimulering 1994 (PBTS); totstandkoming 1994 - 1996, 1166; pak
              - Besluit Programmatische Bedrijfsgerichte Technologiestimulering (PBTS); vaststelling aanvraagperiode en subsidieplafonds voor BTS 2003-II en wijziging van het subsidieplafond voor BTS 2002-II 2003, 1167; omslag
              - Besluit Subsidies Bedrijfsgerichte Technologiestimulering Internationale Programma's; vaststelling 1988 - 1991, 1168; omslag
              - Subsidieregeling Branche Gewijze Informaticastimulering 1989, 1169; omslag
              - Subsidieregeling Programma Technologie en Samenleving; voorbereiding technisch programma 1989 - 1991, 1170; pak
              - Subsidieregeling Programma Technologie en Samenleving; vaststelling 1998, 1171; pak
              - Subsidieregeling Programma Technologie en Samenleving; wijzigingen 1998 - 1999, 1172; pak
              - Subsidieregeling Programma Technologie en Samenleving; totstandkoming en wijziging van uitvoeringsregelingen 2000 - 2002, 1173; omslag
              - Besluit Subsidies Informatietechnologie 1993 - 1996, 1174; omslag
              - Uitvoeringsregelingen gebaseerd op het Besluit Subsidies Informatietechnologie 1994 - 1996, 1175; omslag
              - Kredietregeling Elektronische Diensten-Ontwikkeling 1996 (KREDO) 1995 - 1997, 1176; pak
              - Besluit Subsidies Bedrijfsgerichte Internationale Technologieprogramma's; totstandkoming 1996 - 1997 nov, 1177; pak
              - Besluit Subsidies Bedrijfsgerichte Internationale Technologieprogramma's; totstandkoming en wijziging van uitvoeringsregelingen en het vaststellen van subsidieplafonds 1997 juli - 2001, 1178; omslag
              - Besluit Innovatiesubsidie Samenwerkingsprojecten 2003, 1179; pak
              - Besluit Subsidies Economie, Ecologie en Technologie (EET); totstandkoming 1996, 1180; omslag
              - Besluit Subsidies Economie, Ecologie en Technologie (EET); vaststelling van het subsidieplafond 1e tender en de Uitvoeringsregeling EET 1998 en het verhogen van het subsidieplafond voor 2001, 2002 en 2003 1997 - 2003, 1181; pak
              - Besluit Subsidies Economie, Ecologie en Technologie (EET); vaststelling perioden en subsidieplafonds EET 2001-I 1999 - 2000, 1182; omslag
              - Regeling houdende vaststelling van de Subsidieregeling Experimentele Faciliteiten in het kader van de tweede impuls van de Interdepartementale Commissie Economische Structuur Kennisinfrastructuur (Subsidieregeling Experimentele Faciliteiten ICES-KIS-2) 2001, 1183; pak
              - Subsidieregeling Innovatiegerichte Onderzoekprogramma's (IOP's); wijzigingen 1999 - 2004, 1184; pak
              - Subsidieregeling Innovatiegerichte Onderzoekprogramma's (IOP's); totstandkoming 1996 - 1998, 1185; pak
              - Subsidieregeling Innovatiegerichte Onderzoekprogramma's (IOP's); totstandkoming van de ministeriële regeling houdende regels ter uitvoering van de artikelen 2, tweede lid, 5, eerste lid, en 6, derde lid, van de IOP's 1998, 1186; omslag
              - Subsidieregeling Innovatiegerichte Onderzoekprogramma's (IOP's); vaststelling van subsidieplafonds voor 1999 1998 - 1999, 1187; omslag
              - Subsidieregeling Innovatiegerichte Onderzoekprogramma's (IOP's); vaststelling van perioden voor het aanvragen van een IOP-preadvies 2005, 1188; omslag
              - Regeling Experiment Elektronisch Aanvragen IOP-subsidies, alsmede de Regeling van de mogelijkheid om bepaalde subsidies elektronisch aan te vragen 2002, 1189; omslag
              - Besluit Kredieten Elektronische Dienstenontwikkeling 1997, 1190; omslag
              - Subsidieregeling Kennisverzamelings- en Kennisoverdrachtsprojecten 2000 - 2001, 1191; omslag
              - Besluit Subsidies Technische Ontwikkelingsprojecten (TOP) 2000 - 2003, 1192; pak
              - Besluit Subsidies Investeringen Kennisinfrastructuur; voorbereiding van de totstandkoming 2002 - 2004, 1193; pak
              - Besluit Subsidies Investeringen Kennisinfrastructuur; vaststelling van de definitieve hoogte van een subsidieplafond 2002 - 2004, 1194; omslag
              - Besluit Subsidies Investeringen Kennisinfrastructuur; het aanwijzen van de minister van Volksgezondheid, Welzijn en Sport als bevoegde minister 2004, 1195; omslag
            - Stukken betreffende het instellen van een tijdelijke Programma Commissie IC-technologie, 1985 - 1986; 1196; omslag
            - Stukken betreffende het (mede) instellen van Programmacommissies Innovatiegerichte Onderzoeksprogramma's (IOP's), 1985 - 1991; 1197-1202; 6 omslagen
              148.2-0221-01 Minister van Economische Zaken
              148.2-0222-01 Minister van Economische Zaken
              - Tijdelijke Programmacommissie Industriële Biotechnologie 1985, 1197; omslag
              - Tijdelijke Programmacommissie Koolhydraattechnologie 1985, 1198; omslag
              - Tijdelijke Programmacommissie Technische Keramiek 1985, 1199; omslag
              - Programmacollege Innovatiegerichte Onderzoekprogramma's (IOP) Milieutechnologie 1991, 1200; omslag
              - Programmacommissie IOP Katalyse 1991, 1201; omslag
              - Programmacommissie IOP Verf 1991, 1202; omslag
            - Stukken betreffende het instellen van de tijdelijke Advies Commissie voor de Uitbouw van het Technologiebeleid, 1986; 1203; omslag
            - Stukken betreffende het instellen van de tijdelijke Advies Commissie Programmatische Stimulering Biotechnologie, 1987; 1204; omslag
            - Stukken betreffende het instellen van tijdelijke adviescommissies ter uitvoering van de Programmatische Bedrijfsgerichte Technologie- Stimulering (PBTS 1987 en 1988), 1987 - 1988; 1205-1212; 8 omslagen
              - Tijdelijke Adviescommissie Programmatische Stimulering Overheidsdatabestanden 1987, 1205; omslag
              - Tijdelijke Adviescommissie Programmatische Stimulering Elektronische Dienstverlening 1987 - 1988, 1206; omslag
              - Tijdelijke Adviescommissie Programmatische Stimulering Materiaaltechnologie 1987 - 1988, 1207; omslag
              - Tijdelijke Adviescommissie Programmatische Stimulering Medische Technologie 1987 - 1988, 1208; omslag
              - Tijdelijke Adviescommissie Programmatische Stimulering Micro-elektronica in Producten 1987 - 1988, 1209; omslag
              - Tijdelijke Adviescommissie Programmatische Stimulering Productvernieuwing 1987 - 1988, 1210; omslag
              - Tijdelijke Adviescommissie Programmatische Stimulering Software 1987 - 1988, 1211; omslag
              - Tijdelijke Adviescommissie Programmatische Stimulering Biotechnologie 1988, 1212; omslag
            - Stukken betreffende het instellen van een college van advies inzake bedrijfsgerichte technologiestimulering in internationale programma's, 1987 - 1989; 1213; omslag
            - Stukken betreffende het instellen van een Tijdelijke Programmacommissie Metalen, 1988; 1214; omslag
            - Stukken betreffende het instellen van een Tijdelijke Vervolgcommissie Technologiebeleid, 1988; 1215; omslag
            - Stukken betreffende het instellen van de Stuurgroep Hoge TC Supergeleiders, 1988 - 1992; 1216-1217; 2 omslagen
              - 1988, 1216; omslag
              - 1992, 1217; omslag
            - Stukken betreffende het instellen, wijzigen en benoemen van leden van een aantal adviescolleges op het gebied van technologiestimulering, 1989 - 1994; 1218; omslag
              148.2-0265-01 Minister van Economische Zaken
            - Stukken betreffende het instellen van een Platform Integrale Productievernieuwing (IPV)-kennisinfrastructuur, 1990; 1219; omslag
            - Stukken betreffende het opstellen en wijzigen van de Subsidieregeling Telematica Gidsprojecten, 1990 - 1994; 1220; pak
            - Stukken betreffende het verstrekken van inlichtingen aan de Commissie voor de Verzoekschriften van de Tweede Kamer naar aanleiding van een verzoekschrift van Super Trio Software VOF (STS) met betrekking tot de afwijzing van een verhoging van de instirtoekening voor twee firmanten van STS, 1990 - 1994; 1221; pak
            - Stukken betreffende het hernieuwd instellen van de Stuurgroep Innovatiegerichte Onderzoeksprogramma's, 1992; 1222; omslag
            - Stukken betreffende het leveren van een bijdrage aan de totstandkoming van de Wet Bevordering Speur en Ontwikkelingswerk, 1993; 1223; omslag
            - Stukken betreffende het vaststellen van het Proefprogramma Referentieprojecten Milieutechnologie, alsmede het instellen van de Commissie Proefprogramma Referentieprojecten Milieutechnologie, 1994 - 1995; 1224; omslag
            - Stukken betreffende het instellen van de Commissie EZ-Doelfinanciering TNO (Nederlandse Organisatie voor Toegepast Natuurwetenschappelijk Onderzoek), 1996; 1225; omslag
              143.5-0128-01 Minister van Economische Zaken
            - Stukken betreffende het opstellen van het besluit van 30 november 2000, nr. WJZ 00070869, houdende instelling van de Stuurgroep Innovatieve Onderzoeksprogramma's, 1996 - 2000; 1226; omslag
            - Stukken betreffende het verstrekken van advies inzake het verstrekken van subsidies aan Technologische Topinstituten (TTI's), 1997 - 2002; 1227-1229; 2 pakken en 1 omslag
              149.1-0001-01 Minister van Economische Zaken
              - Het verstrekken van subsidies aan onder meer Connekt kenniscentrum voor verkeer en vervoer en het Telematica Instituut 1997 - 2001, 1227; pak
              - Het adviseren over de nieuwe toekenningsbrief en het behandelen van het beleid van de Europese Commissie ten aanzien van de ondersteuning van openbare kennisinstellingen 1999 - 2002, 1228; pak
              - Het verstrekken van subsidie aan het Maritiem Research Instituut Nederland 2002 - 2003, 1229; omslag
            - Stukken betreffende het tot stand komen van de regeling van 16 december 2003, nr. WJZ 3073713, tot wijziging van de Afbakeningsregeling Speur- en Ontwikkelingswerk 1997 met het oogmerk binnen het begrip speur- en ontwikkelingswerk eerdere inperkingen ten dele op te heffen, 2000 - 2003; 1230-1231; 1 pak en 1 omslag
              - 2000 - 2001 juli, 1230; omslag
              - 2001 sep. - 2003, 1231; pak
            - Stukken betreffende het instellen van de Commissie EZ Doefinanciering TNO 2004, 1232; omslag
            - Stukken betreffende het leveren van een bijdrage aan de totstandkoming van de Subsidieregeling Pilot Innovatievouchers 2004 en de totstandkoming van de Beleidsregel Verstrekking Innovatievouchers 2004, 1233; pak